【裁判字號】    99,易,1051
【裁判日期】    991027
【裁判案由】    竊盜等
【裁判全文】
臺灣苗栗地方法院刑事判決              99年度易字第1051號
公  訴  人  臺灣苗栗地方法院檢察署檢察官
被      告  丁○○
上列被告因竊盜等案件，經檢察官提起公訴（99年度毒偵字第14
28號、99年度偵字第5014號、第5140號），本院以簡式審判程序
審理，判決如下：
    主  文
丁○○施用第二級毒品，累犯，處有期徒刑伍月，扣案之安非他
命壹包（毛重壹點捌公克）沒收銷燬，扣案之分裝匙壹支、塑膠
盒壹只沒收；又犯踰越門扇夜間侵入住宅竊盜罪，累犯，處有期
徒刑柒月；又犯竊盜罪，累犯，處有期徒刑伍月；又犯攜帶兇器
竊盜罪，累犯，處有期徒刑捌月，扣案之手電筒、自製六角扳手
、梅花扳手、螺絲起子各壹支沒收。應執行有期徒刑壹年捌月，
扣案之安非他命壹包（毛重壹點捌公克）沒收銷燬，扣案之分裝
匙壹支、塑膠盒壹只及手電筒、自製六角扳手、梅花扳手、螺絲
起子各壹支均沒收。
    犯罪事實及理由
一、犯罪事實：
    本件犯罪事實，除於犯罪事實欄四倒數第2 至3 行「嗣丁○
    ○於警方未發覺前，主動供出上開」等文字之後，補充記載
    「施用毒品、」等文字外，其餘均引用檢察官起訴書之記載
    （如附件）。
二、證據論述：
    除增加被告於本院之自白、違反毒品危害防制條例者自首情
    形紀錄表1 份、苗栗縣警察局竹南分局搜索扣押筆錄、扣押
    物品目錄表各1 份、贓物認領保管單1 份、現場照片14張（
    參99年度偵字第5014號卷第29至32頁、第33至40頁）、苗栗
    縣警察局竹南分局查獲丁○○涉嫌毒品危害防制條例毒品初
    步鑑驗報告單1 份（參99年度偵字第5016號卷第32頁、第26
    頁）、苗栗縣警察局竹南分局搜索扣押筆錄、扣押物品目錄
    表各1 份、贓物認領保管單1 張、查獲被告竊盜案證物照片
    2 張（參99年度偵字第5140號卷第25至27頁、第28頁、第30
    頁）及臺灣高等法院被告前案紀錄表1 份外，其餘亦引用檢
    察官起訴書之記載（如附件）。
三、論罪科刑：
  (一)按依修正後之毒品危害防制條例規定，僅限於「初犯」及「
    5 年後再犯」二種情形，始應先經觀察、勒戒或強制戒治程
    序，倘被告於5 年內已再犯，經依法追訴處罰，縱其第3 次
    （或第3 次以上）再度施用毒品之時間，在初犯經觀察、勒
    戒或強制戒治執行完畢釋放5 年以後，已不合於「5 年後再
    犯」之規定，依最高法院95年度台非字第59號、第65號判決
    意旨，及最高法院95年度第7 次刑事庭會議決議，無再送觀
    察、勒戒之必要，檢察官應逕予起訴。查本件被告雖係觀察
    勒戒執行完畢滿5 年後再犯，惟被告於前次觀察勒戒執行完
    畢後5 年內，仍有施用毒品之犯行，經檢察機關及法院追訴
    處罰，檢察官對本案逕予起訴，程序自屬合法，附此敘明。
  (二)核被告所為，係犯毒品危害防制條例第10條第2 項施用第二
    級毒品罪、刑法第321 條第1 項第1 款、第2 款之踰越門扇
    夜間侵入住宅竊盜罪、第320 條第1 項竊盜罪、第321 條第
    1 項第3 款攜帶兇器竊盜罪、第306 條第1 項無故侵入住宅
    罪。又被告所犯攜帶兇器竊取甲○○財物罪、無故侵入住宅
    罪，係一行為觸犯2 罪名，應依刑法第55條前段論以想像競
    合犯，並從一重之攜帶兇器竊盜罪處斷。又其施用第二級毒
    品前的持有低度行為，為施用之高度行為吸收，不另論罪。
    又酌被告有犯罪事實欄所載之前科素行，於99年2 月3 日執
    行完畢，此有臺灣高等法院被告前案紀錄表1 份在卷可佐，
    是其於上述有期徒刑執行完畢後，5 年內故意再犯本件有期
    徒刑以上之數罪，均為累犯，均應依刑法第47條第1 項規定
    ，加重其刑。又被告於警員尚不知其前述施用毒品行為、竊
    取乙○○、丙○○財物犯行之際，當場向警員承認於上述時
    地施用第二級毒品、竊取乙○○、丙○○財物犯行，而自首
    接受裁判，此有被告丁○○警詢筆錄、被害人乙○○、丙○
    ○警詢筆錄各1 份及違反毒品危害防制條例者自首紀錄表1
    張在卷可考，均應依刑法第62條前段自首之規定減輕其刑，
    並均依法先加後減。又被告前又其所為上述犯行，犯意個別
    ，行為互殊，應予以分論併罰。爰審酌被告正值青年，身強
    體健，卻不思以正途賺取財富，冀圖不勞而獲，為2 次加重
    竊盜犯行、1 次竊盜犯行，及曾因施用毒品案件經法院判處
    有期徒刑執行完畢後，再度施用第二級毒品，實不足取。惟
    本院念及被告於偵查、審理時坦承犯行，尚能知所悔悟，節
    省有限之司法資源，併參酌其之生活狀況、品行、智識程度
    、犯罪之動機、目的、手段、所生損害等一切情狀，及斟酌
    檢察官的具體求刑，分別量處如主文所示之刑，及定其應執
    行之刑。末查，扣案的安非他命1 包（毛重1.8 公克），不
    論屬於犯人與否，應依毒品危害防制條例第18條第1 項前段
    沒收銷燬。又扣案之分裝匙1 支、塑膠盒1 只，係被告所有
    供其施用毒品之用。扣案之手電筒、自製六角扳手、梅花扳
    手、螺絲起子各1 支均係被告所有，供其竊取甲○○財物之
    用，均應依刑法第38條第1 項第2 款規定沒收。
四、應適用之法條：
（一）刑事訴訟法第284 條之1 、第273 條之1 第1 項、第299
      條第1 項前段、第310 條之2 、第454 條第2 項。
（二）毒品危害防制條例第10條第2 項、第18條第1項前段。
（三）刑法第11條前段、第320 條第1 項、第321 條第1 項第1
      款、第2 款、第3 款、第306 條第1 項、第55條前段、第
      47條第1 項、第62條前段、第51條第5 款、第38條第1 項
      第2 款。
（四）刑法施行法第1 條之1。
本案經檢察官林文中到庭執行職務。
中    華    民    國    99    年    10    月    27    日
                  刑事第一庭    法  官  呂曾達
以上正本證明與原本無異。
如不服本判決，應於判決送達後10日內向本院提出上訴狀（應抄
附繕本），其未敘述上訴理由者，應於上訴期間屆滿後20日內補
提理由書狀於本院，上訴於臺灣高等法院臺中分院。告訴人或被
害人如對於本判決不服者，應具備理由請求檢察官上訴，其上訴
期間之計算係以檢察官收受判決正本之日期為準。
                                書記官  劉容辰
中    華    民    國    99    年    10    月    27    日
附記論罪之法條全文：
毒品危害防制條例第10條第2 項
施用第二級毒品者，處 3 年以下有期徒刑。
中華民國刑法第320條第1項
（普通竊盜罪）
意圖為自己或第三人不法之所有，而竊取他人之動產者，為竊盜
罪，處5  年以下有期徒刑、拘役或 5 百元以下罰金。
中華民國刑法第321 條第1 項第1 款、第2 款、第3 款
（加重竊盜罪）
犯竊盜罪而有左列情形之一者，處6 月以上、5 年以下有期徒刑
：
一、於夜間侵入住宅或有人居住之建築物、船艦或隱匿其內而犯
    之者。
二、毀越門扇、牆垣或其他安全設備而犯之者。
三、攜帶兇器而犯之者。
中華民國刑法第306條第1項
（侵入住居罪）
無故侵入他人住宅、建築物或附連圍繞之土地或船艦者，處 1
年以下有期徒刑、拘役或 3 百元以下罰金。

司法院資訊處製作；財團法人民間司法改革基金會備份。
